臺灣高雄地方法院刑事判決
111年度審訴字第261號
公  訴  人  臺灣高雄地方檢察署檢察官
被      告  曾立宇





上列被告因傷害等案件，經檢察官提起公訴（111年度偵字第184
4號），因被告於準備程序進行中，就被訴事實為有罪之陳述，
經受命法官告知簡式審判程序之旨，並聽取被告與公訴人之意見
後，由本院合議庭裁定由受命法官獨任依簡式審判程序審理，判
決如下：
    主  文
曾立宇犯傷害罪，處有期徒刑肆月，如易科罰金，以新臺幣壹仟
元折算壹日；又犯恐嚇危害安全罪，處拘役伍拾日，如易科罰金
，以新臺幣壹仟元折算壹日。
扣案之剪刀壹把，沒收。
    事  實
一、曾立宇於民國110年10月14日20時40分許，步行至高雄市三
    民區天祥二路與河堤路口時，因董柏榮所飼養之犬隻對其吠
    叫，因而心生不滿，竟基於傷害他人身體之犯意，以手勒住
    董柏榮脖子，並持其所有之剪刀1把劃傷董柏榮頸部，致董
    柏榮受有右頸撕裂傷1公分、雙手挫傷等傷害；路人見狀即
    報警前來處理，曾立宇竟於等候警方到場處理期間，另基於
    恐嚇危害安全之犯意，向董柏榮恫嚇稱：「要把你打死」、
    「要殺死你的狗」等語，以此加害生命、身體、財產之事，
    使董柏榮心生畏懼，致生危害於其安全。
二、案經董柏榮訴由高雄市政府警察局三民第二分局報告臺灣高
    雄地方檢察署檢察官偵查起訴。　　　　
　　理  由
一、本件被告曾立宇所犯係死刑、無期徒刑、最輕本刑為3 年以
    上有期徒刑以外之罪，其於準備程序進行中就被訴事實為有
    罪之陳述，經受命法官告知簡式審判程序之旨，並聽取當事
    人之意見後，本院合議庭認無不得或不宜改依簡式審判程序
    進行之情形，爰依刑事訴訟法第273條之1第1項、第284條之
    1規定，裁定由受命法官獨任進行簡式審判程序。又本件所
    引屬於審判外陳述之傳聞證據，依同法第273條之2規定，不
    受第159條第1項關於傳聞法則規定之限制，依法有證據能力
    ，均合先敘明。
二、認定犯罪事實所憑之證據及理由　　
　　上開犯罪事實，業據被告於本院審理時坦承不諱（見本院卷
    第41、63頁），核與證人即告訴人董柏榮、證人廖永才分別
    於警偵詢之證述情節大致相符（見警卷第7-9、11-12頁；偵
    卷第23-25、33頁），並有高雄榮民總醫院診斷證明書、高
    雄市政府警察局三民第二分局扣押筆錄、扣押物品目錄表、
    剪刀照片等在卷可稽（見警卷第15-19、23頁），此外復有
    剪刀1把扣案可資佐憑，足認被告任意性自白與事實相符，
    堪予採信。綜上，本案事證明確，被告上開犯行，均堪認定
    ，應依法論科。
三、論罪
(一)罪名:
　　核被告所為，係犯刑法第277條第1項傷害罪、及同法第305
    條之恐嚇危害安全罪。
(二)罪之關係:
　1.被告對告訴人為上開恐嚇言語，係於密切接近時地實施，各
    行為之獨立性極為薄弱，依一般社會健全觀念，在時間差距
    上，難以強行分開，在刑法評價上，以視為數個舉動之接續
    實行，合為包括之一行為予以評價，較為合理，應論以接續
    犯。
  2.被告所犯上開傷害及恐嚇2罪間，犯意各別，行為互殊，應
    予分論併罰。
(三)累犯加重與否之說明:
　1.被告前因不能安全駕駛致交通危險罪，經本院判決嗣並以10
    9年聲字第1013號裁定定有期徒刑5月確定，於109年5月29日
    執行完畢情事，雖有公訴檢察官於本院審理時提出之臺灣高
    雄地方檢察署執行指揮書電子檔紀錄可稽（見本院卷第69頁
    ，該電子檔僅記載有期徒刑2月1次、有期徒刑4月1次），惟
    本件起訴書未記載被告有構成累犯之事由，而公訴人提出上
    開電子檔紀錄，亦僅陳明被告之前曾經有期徒刑執行完畢構
    成累犯，且無大法官解釋775號不宜加重情形，而請求加重
    等語（見本院卷第61-63頁）。
　2.經查，依上開執行指揮書電子檔並未記載法院判決之各該案
    號及其刑度（指揮書上僅記載徒刑部分，是否有併科罰金部
    分未予敘明），公訴人亦未當庭指出法院判決之那幾筆資料
    （如判決案號、判決日期、量刑、執行情形）與本案累犯待
    證事實有關（見本院卷第61頁），是縱上開執行指揮書電子
    檔紀錄上有記載「應執行有期徒刑5月」、「執行期滿日109
    /05/29」等語，惟尚難由該電子檔紀錄即認定判決之那幾筆
    資料與本案累犯有關，況依電子檔紀錄所載，被告於前案所
    犯與本案罪質、犯罪類型並不一致，依釋字第775號解釋意
    旨裁量之結果，亦無依刑法第47條第1項規定加重最低本刑
    之必要，附此敘明。
四、量刑
　　爰審酌被告與告訴人本不認識（見警卷第5、8頁），僅因告
    訴人遛狗過馬路狗的問題，對告訴人心生不滿，竟不思以理
    性和平方式解決，貿然以手勒住告訴人脖子並以銳利之剪刀
    （見警卷第23頁之照片）劃傷屬於人體重要部位之告訴人脖
    子，致告訴人受有前開傷害，復又在等候員警到場時出言恐
    嚇告訴人，致告訴人身心受有傷害及畏懼，被告所為行徑實
    屬不該；惟念及其犯後於本院坦承犯行，態度尚可，告訴人
    所受傷勢為「右頸撕裂傷1公分經傷口縫合術後、雙手挫傷
    」，於110年10月14日21時41分急診，於同日22時40分許離
    院，有高雄榮民總醫院診斷證明書可稽（見警卷第15頁），
    兼衡本件被告之犯罪動機、手段、犯罪所生危害、未賠償或
    得到告訴人之諒解、前科素行（於107年至109年間有妨害自
    由、不能安全駕駛之公共危險等案件經法院論罪科刑及執行
    完畢紀錄，有臺灣高等法院被告前案紀錄表可稽），及其於
    本院自陳之智識程度及家庭生活經濟狀況（本院卷第65頁）
    等一切情狀，分別量處如主文所示之刑，並均諭知易科罰金
    之折算標準。
五、沒收:
　　按供犯罪所用、犯罪預備之物或犯罪所生之物，屬於犯罪行
    為人者，得沒收之，刑法第38條第2項前段定有明文。經查
    ，本件扣案之剪刀1把，為被告所有，已經其於本院自承在
    卷（見本院卷第59頁），且為供其使用傷害告訴人之犯罪工
    具，爰依前開規定予以宣告沒收。 
據上論斷，應依刑事訴訟法第273條之1第1項、第284條之1、第2
99條第1項前段，判決如主文。
本案經檢察官鄧友婷提起公訴，檢察官王勢豪到庭執行職務。
中　　華　　民　　國　　111 　年　　5 　　月　　26　　日
                  刑事第五庭    法　官  黃蕙芳
以上正本證明與原本無異。
如不服本判決應於收受送達後20日內向本院提出上訴書狀，並應
敘述具體理由；如未敘述上訴理由者，應於上訴期間屆滿後20日
內向本院補提理由書（均須按他造當事人之人數附繕本）「切勿
逕送上級法院」。
因疫情而遲誤不變期間，得向法院聲請回復原狀。
中　　華　　民　　國　　111 　年　　5 　　月　　26　　日
                                書記官  陳惠玲
附錄本判決論罪科刑法條：
中華民國刑法第277條
傷害人之身體或健康者，處5年以下有期徒刑、拘役或50萬元以
下罰金。
犯前項之罪，因而致人於死者，處無期徒刑或7年以上有期徒刑
；致重傷者，處3年以上10年以下有期徒刑。

中華民國刑法第305條
以加害生命、身體、自由、名譽、財產之事恐嚇他人，致生危害
於安全者，處2年以下有期徒刑、拘役或9千元以下罰金。